【裁判字號】    94,上易,1725
【裁判日期】    950418
【裁判案由】    詐欺
【裁判全文】
臺灣高等法院刑事判決                94年度上易字第1725號
上  訴  人
即  被  告  甲○○
選任辯護人  李克欣律師
上列上訴人因詐欺案件，不服臺灣桃園地方法院93年度易字第77
4號，中華民國94年7月22日第一審判決（起訴案號：臺灣桃園地
方法院檢察署92年度偵字第8587號），提起上訴，本院判決如下
：
    主  文
原判決撤銷。
甲○○意圖為自已不法之所有，以詐術使人將本人之物交付，處
有期徒刑拾月。
    事  實
本院認定之犯罪事實與原審判決書（如附件）事實欄之記載相同
，茲引用之。
    理  由
一、引用原判決書（如附件）理由欄所記載之證據。
二、被告上訴本院，仍否認詐欺犯行，辯稱：本案現金增資所得
    款新台幣（下同）601萬元，均依原先增資之目的，用於購
    買機器372萬1000元、原料276萬5226元，償還部分款項681
    萬9000元，發放員工薪水共達426萬7543元，均用於增資目
    的使用，伊未為任何之挪用云云。惟按刑法第339條第1項詐
    欺罪之成立以意圖為自已或第三人不法所有，以詐術使人將
    本人或第三人之物交付為要件，故加害者如有不法取得財物
    之意思，實施詐欺行為，被害者因此行為陷於錯誤而為財產
    上之處分，受其損害，即應構成該罪（最高法院80年度台非
    字第301號判決參照）。經查本件現金增資之目的，據被告
    於檢察官偵查中稱：佳沅公司在80年成立，87年為增加產能
    ，降低成本，須要資金購買分條上塑膠設備，所以向股東及
    員工募集資本等語。核與告訴人乙○○所稱：因被告說公司
    須錢購買機器，等將來公司股票上市，讓我們相信公司確實
    正常營運，遠景可期而認股增資等情，及證人郭巧芬、許素
    卿、徐淑娟、李宜財、游志忠（以上均為員工認股人）所稱
    ：當時公司業績確實不錯，並且在成長中，被告說公司打算
    要上市上櫃，所以要增資，但要給員工有認股機會，伊等即
    認股增資各情相符。顯見本件增資之目的，係在增加產能，
    降低成本，購買機器設備，公司並擬上市上櫃，員工認公司
    遠景可期，遂出資認股，應可認定。本件告訴人及其他認股
    員工顯基於此項認識而認股增資，乃於認股增資不及一個月
    ，公司即告倒閉，核與詐欺罪之犯罪構成要件相等。至被告
    雖辯以現金增資款購買機器設備及原料等語，惟依卷附佳沅
    公司86年度營利事業所得稅結算申報書暨資產負債表影本（
    按為87年9月16日申報）所載，該公司於87年1至8月間並無
    申報購進固定資產等項，則被告此部分所辯，殊非無疑。另
    被告所辯將現金增資挪用於發放員工薪水及償還公司部分欠
    款等公司營運周轉之支付，縱令非虛，核亦與本件現金增資
    之目的不符，併此敘明。
三、原審予以論罪科刑，固非無見。惟被告於上訴後，已與告訴
    人丙○○及認股人吳素美、吳素芬達成和解，有和解書乙件
    附卷可稽。丙○○等人亦表示不願再追究被告之行為，此部
    分原審未及審酌，尚有未洽，應由本院予以撤銷改判。爰審
    酌被告之素行、犯罪之手段、所得利益、所造成損害及已部
    分與被害人和解等一切情狀，量處如主文第二項所示之刑。
據上論斷，應依刑事訴訟法第369條第1項前段、第364條、第373
條、刑事訴訟法第299條第1項前段，刑法第339條第1項、第55條
，罰金罰鍰提高標準條例第1條前段，判決如主文。
本案經檢察官黃柏齡到庭執行職務。
中    華    民    國    95    年    4     月    18    日
                  刑事第二十庭  審判長法  官  尤  豐  彥
                                      法  官  張  明  松
                                      法  官  吳  鴻  章
以上正本證明與原本無異。
不得上訴。
                                      書記官  魏  淑  娟
中    華    民    國    95    年    4     月    20    日
中華民國刑法第339條
(普通詐欺罪)
意圖為自己或第三人不法之所有，以詐術使人將本人或第三人之
物交付者，處5年以下有期徒刑、拘役或科或併科1千元以下罰金
。
以前項方法得財產上不法之利益或使第三人得之者，亦同。
前二項之未遂犯罰之。


司法院資訊處製作；財團法人民間司法改革基金會備份。
